{"present": {"1 Singular": {"Affirmative": "aifr\u00edm", "Question": "an aifr\u00edm?", "Negative": "n\u00ed aifr\u00edm"}, "2 Singular": {"Affirmative": "aifr\u00edonn t\u00fa", "Question": "an aifr\u00edonn t\u00fa?", "Negative": "n\u00ed aifr\u00edonn t\u00fa"}, "3 Singular": {"Male": {"Affirmative": "aifr\u00edonn s\u00e9", "Question": "an aifr\u00edonn s\u00e9?", "Negative": "n\u00ed aifr\u00edonn s\u00e9"}, "Female": {"Affirmative": "aifr\u00edonn s\u00ed", "Question": "an aifr\u00edonn s\u00ed?", "Negative": "n\u00ed aifr\u00edonn s\u00ed"}}, "1 Plural": {"Compressed": {"Affirmative": "aifr\u00edmid", "Question": "an aifr\u00edmid?", "Negative": "n\u00ed aifr\u00edmid"}, "Extended": {"Affirmative": "aifr\u00edonn muid", "Question": "an aifr\u00edonn muid?", "Negative": "n\u00ed aifr\u00edonn muid"}}, "2 Plural": {"Affirmative": "aifr\u00edonn sibh", "Question": "an aifr\u00edonn sibh?", "Negative": "n\u00ed aifr\u00edonn sibh"}, "3 Plural": {"Affirmative": "aifr\u00edonn siad", "Question": "an aifr\u00edonn siad?", "Negative": "n\u00ed aifr\u00edonn siad"}, "Passive": {"Affirmative": "aifr\u00edtear", "Question": "an aifr\u00edtear?", "Negative": "n\u00ed aifr\u00edtear"}}, "future": {"1 Singular": {"Affirmative": "aifreoidh m\u00e9", "Question": "an aifreoidh m\u00e9?", "Negative": "n\u00ed aifreoidh m\u00e9"}, "2 Singular": {"Affirmative": "aifreoidh t\u00fa", "Question": "an aifreoidh t\u00fa?", "Negative": "n\u00ed aifreoidh t\u00fa"}, "3 Singular": {"Male": {"Affirmative": "aifreoidh s\u00e9", "Question": "an aifreoidh s\u00e9?", "Negative": "n\u00ed aifreoidh s\u00e9"}, "Female": {"Affirmative": "aifreoidh s\u00ed", "Question": "an aifreoidh s\u00ed?", "Negative": "n\u00ed aifreoidh s\u00ed"}}, "1 Plural": {"Compressed": {"Affirmative": "aifreoimid", "Question": "an aifreoimid?", "Negative": "n\u00ed aifreoimid"}, "Extended": {"Affirmative": "aifreoidh muid", "Question": "an aifreoidh muid?", "Negative": "n\u00ed aifreoidh muid"}}, "2 Plural": {"Affirmative": "aifreoidh sibh", "Question": "an aifreoidh sibh?", "Negative": "n\u00ed aifreoidh sibh"}, "3 Plural": {"Affirmative": "aifreoidh siad", "Question": "an aifreoidh siad?", "Negative": "n\u00ed aifreoidh siad"}, "Passive": {"Affirmative": "aifreofar", "Question": "an aifreofar?", "Negative": "n\u00ed aifreofar"}}, "past": {"1 Singular": {"Affirmative": "d'aifir m\u00e9", "Question": "ar aifir m\u00e9?", "Negative": "n\u00edor aifir m\u00e9"}, "2 Singular": {"Affirmative": "d'aifir t\u00fa", "Question": "ar aifir t\u00fa?", "Negative": "n\u00edor aifir t\u00fa"}, "3 Singular": {"Male": {"Affirmative": "d'aifir s\u00e9", "Question": "ar aifir s\u00e9?", "Negative": "n\u00edor aifir s\u00e9"}, "Female": {"Affirmative": "d'aifir s\u00ed", "Question": "ar aifir s\u00ed?", "Negative": "n\u00edor aifir s\u00ed"}}, "1 Plural": {"Compressed": {"Affirmative": "d'aifr\u00edomar", "Question": "ar aifr\u00edomar?", "Negative": "n\u00edor aifr\u00edomar"}, "Extended": {"Affirmative": "d'aifir muid", "Question": "ar aifir muid?", "Negative": "n\u00edor aifir muid"}}, "2 Plural": {"Affirmative": "d'aifir sibh", "Question": "ar aifir sibh?", "Negative": "n\u00edor aifir sibh"}, "3 Plural": {"Compressed": {"Affirmative": "d'aifir siad", "Question": "ar aifir siad?", "Negative": "n\u00edor aifir siad"}, "Extended": {"Affirmative": "d'aifr\u00edodar", "Question": "ar aifr\u00edodar?", "Negative": "n\u00edor aifr\u00edodar"}}, "Passive": {"Affirmative": "aifr\u00edodh", "Question": "ar aifr\u00edodh?", "Negative": "n\u00edor aifr\u00edodh"}}, "condi": {"1 Singular": {"Affirmative": "d'aifreoinn", "Question": "an aifreoinn?", "Negative": "n\u00ed aifreoinn"}, "2 Singular": {"Affirmative": "d'aifreof\u00e1", "Question": "an aifreof\u00e1?", "Negative": "n\u00ed aifreof\u00e1"}, "3 Singular": {"Male": {"Affirmative": "d'aifreodh s\u00e9", "Question": "an aifreodh s\u00e9?", "Negative": "n\u00ed aifreodh s\u00e9"}, "Female": {"Affirmative": "d'aifreodh s\u00ed", "Question": "an aifreodh s\u00ed?", "Negative": "n\u00ed aifreodh s\u00ed"}}, "1 Plural": {"Compressed": {"Affirmative": "d'aifreoimis", "Question": "an aifreoimis?", "Negative": "n\u00ed aifreoimis"}, "Extended": {"Affirmative": "d'aifreodh muid", "Question": "an aifreodh muid?", "Negative": "n\u00ed aifreodh muid"}}, "2 Plural": {"Affirmative": "d'aifreodh sibh", "Question": "an aifreodh sibh?", "Negative": "n\u00ed aifreodh sibh"}, "3 Plural": {"Compressed": {"Affirmative": "d'aifreoid\u00eds", "Question": "an aifreoid\u00eds?", "Negative": "n\u00ed aifreoid\u00eds"}, "Extended": {"Affirmative": "d'aifreodh siad", "Question": "an aifreodh siad?", "Negative": "n\u00ed aifreodh siad"}}, "Passive": {"Affirmative": "d'aifreofa\u00ed", "Question": "an aifreofa\u00ed?", "Negative": "n\u00ed aifreofa\u00ed"}}, "imper": {"1 Singular": {"Affirmative": "aifr\u00edm!", "Negative": "n\u00e1 haifr\u00edm!"}, "2 Singular": {"Affirmative": "aifir!", "Negative": "n\u00e1 haifir!"}, "3 Singular": {"Male": {"Affirmative": "aifr\u00edodh s\u00e9!", "Negative": "n\u00e1 haifr\u00edodh s\u00e9!"}, "Female": {"Affirmative": "aifr\u00edodh s\u00ed!", "Negative": "n\u00e1 haifr\u00edodh s\u00ed!"}}, "1 Plural": {"Compressed": {"Affirmative": "aifr\u00edmis!", "Negative": "n\u00e1 haifr\u00edmis!"}, "Extended": {"Affirmative": "aifr\u00edodh muid!", "Negative": "n\u00e1 haifr\u00edodh muid!"}}, "2 Plural": {"Affirmative": "aifr\u00edg\u00ed!", "Negative": "n\u00e1 haifr\u00edg\u00ed!"}, "3 Plural": {"Compressed": {"Affirmative": "aifr\u00edd\u00eds!", "Negative": "n\u00e1 haifr\u00edd\u00eds!"}, "Extended": {"Affirmative": "aifr\u00edodh siad!", "Negative": "n\u00e1 haifr\u00edodh siad!"}}, "Passive": {"Affirmative": "aifr\u00edtear!", "Negative": "n\u00e1 haifr\u00edtear!"}}, "pastConti": {"1 Singular": {"Affirmative": "d'aifr\u00ednn", "Question": "an aifr\u00ednn?", "Negative": "n\u00ed aifr\u00ednn"}, "2 Singular": {"Affirmative": "d'aifr\u00edte\u00e1", "Question": "an aifr\u00edte\u00e1?", "Negative": "n\u00ed aifr\u00edte\u00e1"}, "3 Singular": {"Male": {"Affirmative": "d'aifr\u00edodh s\u00e9", "Question": "an aifr\u00edodh s\u00e9?", "Negative": "n\u00ed aifr\u00edodh s\u00e9"}, "Female": {"Affirmative": "d'aifr\u00edodh s\u00ed", "Question": "an aifr\u00edodh s\u00ed?", "Negative": "n\u00ed aifr\u00edodh s\u00ed"}}, "1 Plural": {"Compressed": {"Affirmative": "d'aifr\u00edmis", "Question": "an aifr\u00edmis?", "Negative": "n\u00ed aifr\u00edmis"}, "Extended": {"Affirmative": "d'aifr\u00edodh muid", "Question": "an aifr\u00edodh muid?", "Negative": "n\u00ed aifr\u00edodh muid"}}, "2 Plural": {"Affirmative": "d'aifr\u00edodh sibh", "Question": "an aifr\u00edodh sibh?", "Negative": "n\u00ed aifr\u00edodh sibh"}, "3 Plural": {"Compressed": {"Affirmative": "d'aifr\u00edd\u00eds", "Question": "an aifr\u00edd\u00eds?", "Negative": "n\u00ed aifr\u00edd\u00eds"}, "Extended": {"Affirmative": "d'aifr\u00edodh siad", "Question": "an aifr\u00edodh siad?", "Negative": "n\u00ed aifr\u00edodh siad"}}, "Passive": {"Affirmative": "d'aifr\u00edt\u00ed", "Question": "an aifr\u00edt\u00ed?", "Negative": "n\u00ed aifr\u00edt\u00ed"}}, "subj": {"1 Singular": {"Affirmative": "go n-aifr\u00ed m\u00e9", "Negative": "n\u00e1r aifr\u00ed m\u00e9"}, "2 Singular": {"Affirmative": "go n-aifr\u00ed t\u00fa", "Negative": "n\u00e1r aifr\u00ed t\u00fa"}, "3 Singular": {"Male": {"Affirmative": "go n-aifr\u00ed s\u00e9", "Negative": "n\u00e1r aifr\u00ed s\u00e9"}, "Female": {"Affirmative": "go n-aifr\u00ed s\u00ed", "Negative": "n\u00e1r aifr\u00ed s\u00ed"}}, "1 Plural": {"Compressed": {"Affirmative": "go n-aifr\u00edmid", "Negative": "n\u00e1r aifr\u00edmid"}, "Extended": {"Affirmative": "go n-aifr\u00ed muid", "Negative": "n\u00e1r aifr\u00ed muid"}}, "2 Plural": {"Affirmative": "go n-aifr\u00ed sibh", "Negative": "n\u00e1r aifr\u00ed sibh"}, "3 Plural": {"Affirmative": "go n-aifr\u00ed siad", "Negative": "n\u00e1r aifr\u00ed siad"}, "Passive": {"Affirmative": "go n-aifr\u00edtear", "Negative": "n\u00e1r aifr\u00edtear"}}, "verbal noun": "aifirt", "verbal adjective": "aifeartha"}